臺灣高等法院刑事判決　　　　　　　　94年度上訴字第1786號
　　上　訴　人　臺灣桃園地方法院檢察署檢察官
　　上　訴　人
　　即　被　告　甲○○
　　被　　　告　乙○○
　　選任辯護人　連一鴻律師
上列上訴人因被告等違反藥事法等案件，不服臺灣桃園地方法院
93年訴字第1559號，中華民國94年3月8日第一審判決（起訴案號
：臺灣桃園地方法院檢察署92年偵字第18285號），提起上訴，本
院判決如下：
    主  文
上訴駁回。
    事  實
一、賴鼎元係設於臺北市○○區○○路二一八巷八號二樓正揚製
    藥股份有限公司（下稱正揚公司）之總經理，明知該公司向
    衛生署申請核准製造之「正揚德方養生藥酒」（衛署成製字
    第○一○四一九號），應含有木瓜、川芎、川牛膝、當歸、
    天麻、五加皮、紅花、續斷、白茄根、玉竹、秦艽、防風、
    桑枝、冰糖等成份，竟與真實姓名年籍均不詳綽號「葉益祥
    」之人，自民國（下同）八十八年起至九十一年三月間止，
    在桃園縣內不詳地點，共同未經核准擅自製造成本價格低廉
    ，僅含有甘草成份，而與「正揚德方養生藥酒」之成份不符
    之偽藥「正揚德方養生藥酒」七百二十瓶（賴鼎元製造偽藥
    罪業經原審判罪確定）。其間甲○○與劉達（所犯行使偽造
    私文書罪業經原審判罪確定）二人均明知賴鼎元所偽製之上
    開藥酒係未經核准擅自製造，且標示所含有效中藥成分之名
    稱，與經衛生署核准者不符，竟仍與賴鼎元共同基於意圖為
    自己不法所有而詐欺取財及偽造文書之概括犯意聯絡，由甲
    ○○提供酒瓶予劉達，劉達再交予賴鼎元，供為將上開不實
    成分之藥酒裝入該等酒瓶內，賴鼎元裝完藥酒後，連同正揚
    公司藥品許可證字號成分等資料提供給劉達，由劉達再轉交
    甲○○設計、製造包裝盒及偽造不實標示有關藥效、成分處
    方說明之標籤私文書，再交由劉達在其桃園縣中壢市○○○
    街六十二號住處，將該等印有：「核准字號０一０四一九乙
    、BACCHUS酒之聖」字樣之標籤側貼於酒瓶瓶身，並依甲○
    ○之指示，將偽造之正揚公司原貼於瓶身以供辨識之「正揚
    德方養生藥酒」之圓形透明標籤之私文書，改黏貼於瓶底，
    復將該等黏貼完畢之藥酒裝入包裝盒內以行使，由賴鼎元以
    此方式將上開不實成份之偽製藥酒，以每瓶新台幣（下同）
    一百元之價格銷售予劉達，劉達再以每瓶一百十元或一百四
    十元轉售交付予甲○○，甲○○明知上開貼有「BACCHUS酒
    之聖」標籤不實之「正揚德方養生藥酒」，其顏色、藥方、
    酒質及包裝，與市售之一般藥酒類成本相差頗鉅，有利可圖
    ，可藉此矇騙不特定之消費大眾，再以每瓶二百二十元轉售
    予不知情之酒類經銷商鶴翔天有限公司（下稱鶴翔天公司）
    負責人乙○○（無罪理由如後述），由其推銷供售至亞太開
    發股份有限公司（下稱亞太公司）所屬之全國大潤發賣場銷
    售牟利得逞，均足以生損害於正揚公司、翔鶴天公司及消費
    大眾。嗣於九十一年七月二十一日，經蘇格蘭威士忌協會所
    屬人員在亞太公司中壢分公司，購得上開偽製名為「BACCHU
    S酒之聖」之不實藥酒三瓶，而向桃園縣政府衛生局檢舉後
    ，始循線查悉上情。
二、案經桃園縣政府衛生局函送及桃園縣政府警察局移送台灣桃
    園地方法院檢察署檢察官偵查後起訴。
    理  由
壹、被告甲○○部分：
一、訊據上訴人即被告甲○○固不否認有設計上揭藥酒之包裝盒
    、標籤之情，但矢口否認有何詐欺、偽造文書之犯行，辯稱
    ：伊不知賴鼎元製造成份不實之藥酒，伊並無偽造文書及欺
    瞞消費者之意思云云。惟查：
  (一)系爭偽製之藥酒「酒之聖」之瓶身、瓶底及包裝盒，為同案
    被告賴鼎元私自提供上開「正揚德方養生藥酒」、「正揚養
    命大補藥酒」許可證字號、仿單資料（標示成分、效能及用
    法用量）交予同案被告劉達，劉達轉交予被告甲○○設計，
    再轉由劉達印製、黏貼、包裝等情，業經被甲○○於偵訊及
    原審供承不匯（見偵查卷第一三二頁至第一三四頁、第一五
    ○頁至第一五二頁、第一七二頁至第一七五頁，原審卷第二
    一四頁、第二二○頁）、核與同案被告劉達及證人賴鼎元（
    結文為賴送欽）於偵訊之證述情節相符（見偵查卷第一一五
    頁至第一一六頁、第一三○頁至第一三二頁、第一七○頁至
    第一七二頁），並有桃園縣政府衛生局查訪紀要共四件、「
    酒之聖」偽藥酒之瓶身、包裝盒及瓶底標籤之照片及所附「
    正揚德生養方藥酒」處方成藥說明標籤各一紙（見偵卷第五
    三頁至第六二頁、第八四頁至第八七頁）附卷可稽。
  (二)系爭藥酒係由同案被告賴鼎元私自委託葉益祥生產製造之偽
    藥，業據同案被告賴鼎元於原審供承在卷（見原審卷第二一
    ○頁），且該藥酒僅有「甘草」之成份，核與正揚公司經核
    准製造之「正揚德方養生藥酒」（衛署成製字第○一○四一
    九號），含有木瓜、川芎、川牛膝、當歸、天麻、五加皮、
    紅花、續斷、白茄根、玉竹、秦艽、防風、桑枝、冰糖等成
    份不符，有行政院衛生署藥物食品檢驗局93年3月10日藥檢
    參字第0939303551號函所附之檢驗成績書在卷可稽，是系爭
    養酒屬藥事法第二十條第一、二款所規定之偽藥，應可認定
    。
  (三)再被告甲○○既係依同案被告賴鼎元所提供上開「正揚德方
    養生藥酒」、「正揚養命大補藥酒」許可證字號、仿單資料
    （標示成分、效能及用法用量）等資料而設計「酒之聖」藥
    酒之瓶身、瓶底標籤、包裝盒並予使用，然就瓶身標籤所標
    示「核准字號第０一０四一九乙號」，雖屬正揚德方養生藥
    酒之行政院衛生署許可證號（但未有「乙」字），且其瓶底
    所貼透明標籤所標示「衛署成製字第００九五一八號」，係
    正揚公司另經核准產製之「正揚養命大補藥酒」（十全大補
    藥酒）之許可證號（成份應含有當歸、川芎、白芍、熟地、
    黨參、芙菱、白朮、甘草、肉桂、黃耆等），即其瓶身與瓶
    底所貼標籤、許可字號俱不相符，爭「酒之聖」偽製藥酒所
    含成分，只有甘草一項，均與正揚公司上述二種正品藥酒成
    份不符，況藥效原應為「壯筋強骨」、「筋脈攣急」，竟刻
    意標示為「狀精強骨」、「經脈孿急」，有行政院衛生署藥
    品許可證附卷可資比對（見偵查卷第一一一、一一二頁），
    且該圓形透明標籤之上方即標示「正揚德方養生藥酒」，下
    方並標示正揚公司之藥廠廠址「桃園縣龍潭鄉三水村大北坑
    五十號」，顯見係假冒正揚公司名義出品製造，足以生損害
    於正揚公司，在在顯示被告甲○○有偽造文書之故意。
  (四)據賴鼎元於原審證述：伊只給劉達的酒是沒有包裝的，而如
    果是正揚公司所賣的酒，瓶子、標籤及包裝盒不會由購買人
    提供等語明確（見原審卷第二一一頁參照），以及被告甲○
    ○於偵訊時坦承：標示內容為伊設計、劉達有提供一張正揚
    的標示，就是貼在瓶底的那一張，為使客戶能找到公司，才
    請劉達的旺群公司為代理商，而由伊透過劉達向賴訂貨，並
    要求劉達將圓形處方換貼於瓶底，伊出貨給乙○○一半是為
    自己作生意，一半是幫劉達賣酒等語（見偵查卷第一七四頁
    、第一七五頁），顯見被告甲○○與同案被告賴鼎元、劉達
    三人於交易之前，均已明知該三批藥酒均非正揚公司合法產
    製正品藥酒，彼等為圖詐欺取財，竟仍偽造該不實標示之標
    籤私文書，以偽造處分標籤黏貼瓶底後對外行使銷售，顯有
    詐騙一般消費者之犯意聯絡、行為分擔，並足以生損害於翔
    鶴天公司、正揚公司及消費大眾，足以認定。
  (五)又據證人即大潤發公司九十一年四月一日以前擔任菸酒部門
    採購之李翔毓證稱：（酒之聖威士忌是何人委託你進口？）
    甲○○先生，陳有告訴伊進口的品名、商標、包裝，伊跟國
    外的酒廠聯繫，請他們代工，作成需要的包裝；（甲○○有
    提供該酒瓶的標籤？）有，拿到後，寄到國外請他們代工（
    萬曆公司之前有無進口過「ＢＡＣＣＨＵＳ」的酒？）有等
    語（偵卷第一四一參照），是甲○○顯然亦有於設計、交付
    該瓶身、瓶底標籤及酒盒時，兼有模仿「酒之聖ＢＡＣＣＨ
    ＵＳ」名稱以之促銷之意，而其等既明知所貼瓶底處方說明
    標籤之標示，均為「正揚德方養生藥酒」之核准字號及仿單
    處方成分內容，所印字號則為「正揚養生大補命藥酒」之核
    准字號，故其應於瓶身標籤、瓶盒外面固應標示「正揚」、
    「藥酒」等文字，與其瓶底標籤及所附處方成分說明始能相
    符；惟其二人於系爭偽製藥酒之包裝盒及瓶身標籤，竟毫無
    任何標示「正揚」、「（中）藥酒」等文字，此有偵卷所附
    之新商品報價單、瓶身及包裝照片附卷足憑（偵卷第三三、
    八四至八六頁至參照），是被告甲○○辯稱並無欺瞞消費者
    之犯意，實難令人置信。
  (六)再就被告甲○○所設計、劉達所製造之卷附「酒之聖BACCHU
    S」標籤、瓶身與包裝盒照片觀之，迥異於市售一般藥酒標
    籤包裝、標示，而為類似進口威士忌烈酒的樣式而設計、製
    造及標示，在客觀上易誤認為進口酒；而劉達參與「酒之聖
    」標籤之黏貼（瓶身側邊貼有：核准字號０一０四一九乙之
    字樣），並在被告甲○○授意下，將正揚公司原貼於瓶身以
    供消費者辨識之「正揚德方養生藥酒」有關藥效及成分說明
    之圓形透明標籤，改貼於瓶底，依其二人智識、年齡，彼等
    行為之初，難謂無詐欺之犯意。
二、綜上所述，被告甲○○所為之偽造使用不實、核准字號、成
    份、藥效之標籤施詐之事證明確，所辯要係卸責之詞，不足
    採信，犯行可以認定，應予依法論科。
三、核被告甲○○所為，係犯刑法第二百十六條、第二百十條之
    行使偽造之私文書罪，刑法第三百三十九條第一項之詐欺取
    財罪。其與同案被告賴鼎元、劉達間有犯意聯絡及行為分擔
    ，應論以共同正犯。又被告甲○○先後多次犯行，時間緊接
    ，所犯之二罪罪名亦各相同，顯係基於概括犯意連續為之，
    應依連續犯規定以一罪論，並加重其刑。被告偽造私文書之
    低度行為，應為行使之高度行為所吸收，不另論罪。又被告
    所犯兩罪，有方法結果之牽連犯關係，應從一重罪行使偽造
    私文書罪處斷。至被告甲○○就上開行使偽造並行使正揚公
    司「德方養生藥酒」藥效成分說明之圓形透明標籤之私文書
    部分，雖未據檢察官起訴，惟該部分與起訴之犯罪事實，既
    有牽連犯之裁判上一罪關係，本院自得併為審理之，附此敘
    明。
四、原審以被告犯罪事證明確，適用刑法第二十八條、第五十六
    條、第二百十條、第二百十六條、第三百三十九條第一項、
    第五十五條、第四十一條第一項前段，罰金罰鍰提高標準條
    例第一條前段、第二條之規定，審酌被告甲○○為求私利，
    偽造不實處方成分說明之圓形標籤，並有不法獲利暨其犯罪
    之動機、目的、手段，犯罪時所受之刺激及其品行、生活狀
    況、智識程度，所售商品未對消費者有何傷害，所生之損害
    非重、偽製藥酒瓶數非鉅、部分已經下架回收、犯後態度等
    一切情狀，量處有期徒刑五月，並諭知易科罰金折算標準，
    經核其認事用法均無違誤，量刑誤屬妥適。被告甲○○上訴
    意旨仍否認有犯罪故意，並稱原審量刑過重，指摘原判決不
    當，為無理由，應予駁回。
貳、被告乙○○部分：
一、公訴意旨略以：被告乙○○為酒類經銷商翔鶴天公司負責人
    ，明知被告甲○○上開貼有「酒之聖」標籤之「正揚德方養
    生藥酒」，與市售之威士忌酒類有高度混淆性而可藉此矇騙
    消費者，即與甲○○基於意圖為自己不法所有之概括犯意聯
    絡，推銷至上開亞太公司所屬全國大潤發賣場，混充為進口
    之威士忌酒銷售牟利，嗣於九十一年七月二十一日，經前述
    蘇格蘭威士忌協會成員在亞太公司中壢分公司，購得上開「
    BACCHUS酒之聖」藥酒三瓶，向桃園縣政府衛生局檢舉查獲
    ，並以：被告乙○○為上開酒類批發商之業務代表人，所營
    事業為酒類經銷，有公司執照、營利事業登記證、商品報價
    單影本附卷可稽，是其對於酒之種類、品質、產地等資訊自
    應較一般人知之甚詳，對市售「BACCHUS酒之聖威士忌」品
    牌之酒類應屬熟悉，與系爭「BACCHUS酒之聖藥酒」委託經
    銷時，對此種酒類之包裝、樣式與威士忌酒十分相似，商品
    報價單上有：本商品酒質超越蘇格蘭進口之WHISKY語句，可
    能造成購買者混淆等情，應有所認識，資為論據，因認乙○
    ○亦共犯刑法第三百三十九條第一項之詐欺取財罪嫌等語。
二、按犯罪事實應依證據認定之，無證據不得認定犯罪事實；不
    能證明被告犯罪或其行為不罰者，應諭知無罪之判決，刑事
    訴訟法第一百五十四條第二項、第三百零一條第一項分別定
    有明文。次按所謂認定犯罪事實之證據，係指足以認定被告
    確有犯罪行為之積極證據而言，該項證據須適合於被告犯罪
    事實之認定，始得採為斷罪資料。如未能發現相當證據，或
    證據不足以證明，自不能以推測或擬制之方法，以為裁判之
    基礎。又刑事訴訟上證明之資料，無論為直接或間接證據，
    均須達於通常一般人均不致有所懷疑而得確信其為真實之程
    度，始得據為有罪之認定，若其關於被告是否犯罪之證明未
    能達此程度，而有合理性懷疑之存在，致使無法形成有罪之
    確信，根據「罪證有疑，利於被告」之證據法則，即不得遽
    為不利於被告之認定（參照最高法院二十九年上字第三一０
    五號、四十年臺上字第八六號、七十六年臺上字第四九八六
    號等判例）。
三、訊據被告乙○○，固不否認向被告甲○○進貨係爭之「BACC
    HUS酒之聖藥酒」，並銷售予大潤發賣場之情不諱，惟堅決
    否認有何偽造文書、詐欺之犯行，辯稱：伊大潤發採購議價
    時，即告知係藥酒，契約書均有寫清楚，並無欺騙消費者等
    語。經查：
  (一)據證人即「法國酒之聖威士忌」進口商萬曆公司顧問王經文
    於原審結證稱：「（提示偵卷第一八四頁照片中的酒，當時
    是否由萬曆公司進口？）是的，九十一年間開始由法國進口
    」；「（提示偵卷第二八、二九、三十頁產地證明及發票等
    ，是否上述進口酒的產地證明？）是的，進口時間應該是九
    十一年七月左右」；「（產地證明的時間是三月，進口時間
    是七月，為何日期不同？）從資料上看，應該是進口過二筆
    ，一筆是三月，一筆是七月」；「（是何人委託你進口？）
    甲○○先生，陳有告訴伊進口的品名、商標、包裝，伊跟國
    外的酒廠聯繫，請他們代工，作成需要的包裝」；「（甲○
    ○有提供該酒瓶的標籤？）有，拿到後，寄到國外請他們代
    工」；「（萬曆公司之前有無進口過「BACCHUS」的酒？）
    有，時間大概是九十一年」；「（市場上有無相同名字的酒
    ？）有，很多酒商有相同的名字，八十八年間有使用過，葡
    萄酒商也有」；「（為何使用BACCHUS的名字？）因為這名
    字在外國是指酒神，所以很多酒商會使用這名字」等語（見
    原審卷第一四一頁至第一四五頁），經核對附於偵查卷內翔
    鶴天公司經濟部公司執照、營利事業登記證、產地証明（原
    產地載明法國FRANCE）、商業發票、出口報單、大潤發新商
    品報價單各一件、歐體報價單二件等書證所示，及「BACCHU
    S」本為酒類通用希臘文字，在我國並無經註冊取得商標之
    事實，是被告所辯未以「BACCHUS酒之聖藥酒」混充「BACCH
    US法國酒之聖威士忌」，尚非不可採信。
  (二)次就委託萬曆公司進口的標籤究竟有無有無威士忌WHISKY文
    字，證人王經文先則結證稱：「（提示進口的BACCHUS酒，
    是否與偵查卷第八四頁到第八八頁的酒瓶外觀相同？）品名
    相同，八十四頁前標，八十五頁後標，八十六頁正後標，八
    十八頁也是」；「（當時是否就有貼酒之聖的中文標籤？）
    是的」等語（見原審卷第一四一頁至第一四五頁）；惟經被
    告乙○○供稱：偵查卷第八十八頁所示為伊委託證人（萬曆
    公司）進口的標籤，八十四頁至八十六頁伊沒有請證人進口
    等語後，證人王經文改證稱：甲○○說的才是正確，伊剛才
    的回答有誤，因為品名都一樣，外觀上很像，甲○○請伊進
    口的是威士忌酒等語明確（見原審卷第一四四頁、一四五頁
    ），經再核對偵查卷第八二頁至第八六頁之酒瓶標籤、包裝
    盒上圖樣上確實只有「ORIGINAL BLENDED」、「BACCHUS」
    等文字，而無WHISKY威士忌之文字；另偵查卷第八八頁則有
    上述WHISKY威士忌之文字，是以證人王經文證述萬曆公司確
    有代理進口「BACCHUS法國酒之聖威士忌」酒類等語，與卷
    內證據尚屬相符，而堪採信。
  (三)再就偵查卷所附大潤發新商品報價單載明報價日期為「八十
    八年十二月四日」、訂貨日期載明九十一年一月三日商品訂
    購單各一件，前者表明生產國別為「台灣」，品名為「酒之
    聖」；後者品名為「法國酒之聖威士忌」（見偵查卷第三三
    頁、第三四頁），二者名稱上已有差異，而被告乙○○堅稱
    ：伊自甲○○所進貨之「酒之聖」係藥酒，而上開偵查卷第
    八十八頁之「酒之聖」才有WHISKY威士忌文字等語，與被告
    賴鼎元、劉達二人於偵訊中所證述、被告甲○○所供述之彼
    等所出貨之「酒之聖」均為藥酒等語相符，已如前述。另參
    以上開有WHISKY威士忌文字之酒瓶、包裝盒（見偵查卷第八
    八頁至第九十頁）均無黏貼同偵查卷第八七頁之正揚德方養
    生藥酒處方成分說明標籤之情，足認被告所辯：確實分別向
    甲○○訂購由萬曆公司代理進口之「法國酒之聖威士忌」，
    以及前向甲○○處進貨系爭「酒之聖」藥酒，係二種不同酒
    類等語，自堪採信。
  (四)又據證人即大潤發公司採購人員李翔毓於原審證稱：「「酒
    之聖」是伊向乙○○採購，當初報價是藥酒，偵查卷第三三
    頁是乙○○推銷時提出的報價單，伊當時沒有看到報價單上
    的產品特色說明，是依據當時的菸酒稅制不用加百分之五的
    營業稅，除了藥酒及食品調理酒」；「（當初產品特色寫威
    士忌，為何認為是藥酒？）由稅率判斷，伊沒有看他的文字
    說明，只看它的稅率」；「（購買之初有無告訴你是藥酒？
    ）有，伊在職時是以藥酒販售」；（提示偵查卷第三四頁商
    品訂購單，訂貨日期二００二年一月三日、當時是否有向乙
    ○○訂購酒之聖？）這張是大潤發的訂購單，條碼部分有兩
    個，廠商可能變動過商品，應該是兩個商品，酒之聖下架後
    ，改名為法國酒之聖威士忌」等語（見原審卷第一四七頁至
    第一五一頁），顯見原陳列販售係酒之聖藥酒，後來改以法
    國酒之聖威士忌上架販售；以及證人陳厚民於偵訊證稱：伊
    於九十一年四月一日以後擔任採購，偵卷乙○○身分證後面
    二張是產地証明、第三張是報關單（見偵查卷第二八頁至第
    三十頁），產地證明是由歐洲共同體發出，至於哪一個國家
    因為字跡模糊無法辨識，而第二張則可看出是由法國發貨，
    可看出有繳稅進來，不是走私的等語明確（見偵查卷第一五
    四頁），益見被告乙○○就系爭「酒之聖」酒類，自始均以
    藥酒名義向亞太、大潤發大賣場報價、行銷，與其九十一年
    三月、七月間另外報價銷售「法國酒之聖威士忌」酒類，係
    屬二事，上開賣場確實販賣上開二種酒類，至無疑義。
  (五)另就偵查卷第三三頁之八十八年十二月四日新商品報價單所
    列之國際條碼（0000000000000號），雖與訂
    貨日期九十一年一月三日之商品訂購單上有一條碼相同，惟
    被告乙○○辯稱是為節省上架費用等語，核與證人陳厚民於
    偵訊時證述：系爭偽製藥酒與「法國酒之聖威士忌」貨號相
    同，是乙○○為節省上架費用等語相符（見偵查卷第一七六
    頁）；且偵查卷第三十四頁商品訂購單上另有一不同條碼（
    0000000000000號），與前一頁之上開報價單
    條碼尚非一致，被告所辯為二種不同商品容有可能。另上開
    證人陳厚民所述，亦與證人李翔毓前述：條碼部分有兩個，
    應該是兩個商品，酒之聖下架後，改為法國酒之聖威士忌等
    語吻合，堪以採信。
  (六)又被告乙○○雖屬酒類經銷商從業人員，惟尚非藥廠品管人
    員可比，其公司亦無驗酒設備，亦未參與製造系爭偽藥酒，
    此外，查無足資證明被告甲○○有告知被告乙○○所委託行
    銷者係偽製藥酒之積極證據，尚難認其有共同參與偽造不實
    成份標示之標籤及施詐之犯行，被告乙○○所辯尚堪採信，
    不能證明其有檢察官起訴之犯行。
四、原審基於同上理由，認不能證明被告乙○○犯罪，而為無罪
    之諭知，經核並無不合。檢察官上訴意旨以被告乙○○縱不
    知本案系爭藥酒為偽造藥酒，但其明知所進貨之酒品係藥酒
    ，但在大潤發公司新商品報價單中產品特色欄尚載明：「本
    商品酒質超越蘇格蘭WHISKY，外包裝是幕前量販商品最精美
    亮麗的，銷售量於福元賣場已成為最暢銷之威士忌」等字據
    ，顯然其主觀上有將藥酒偽以威士忌酒類矇騙消費者之意，
    客觀上足以使一般消費者誤認為威士忌而陷於錯誤，仍將之
    混充威士忌酒予以出售為由，仍認被告乙○○涉犯詐欺犯行
    ，惟據卷附之大潤發公司之促銷確認單四紙（見審卷第七五
    至七八頁），均載明「貨號238117酒之聖（藥酒）」字樣，
    足見被告確係以「藥酒」供貨予大潤發公司銷售，其無以「
    威士忌」酒類供銷至明，縱其於新商品報價單中產品特色載
    有威士忌字樣，亦僅能認強調商品之受歡迎程度，期能受大
    潤發公司之青睞進貨，然終究仍以「藥酒」進貨，不能僅因
    其上開註明商品之特色，即認被告有施詐之犯意。此外被告
    乙○○並無詐欺取財犯行，已如前述，檢察官未據提出其他
    新事證，足證被告乙○○有何犯罪事證，足以使本院確信被
    告乙○○有犯罪，是檢察官之上訴，為無理由，亦應駁回。
據上論斷，應依刑事訴訟法第三百六十八條，判決如主文。
本案經檢察官林炳雄到庭執行職務。
中　　華　　民　　國　　94　　年　　8 　　月　　24　　日
　　　　　　　　　刑事第十三庭  審判長法　官  劉景星
                                      法  官  陳博志
                                      法  官  李春地
以上正本證明與原本無異。
乙○○不得上訴。
其餘如不服本判決，應於收受送達後十日內向本院提出上訴書狀
，其未敘述上訴之理由者並得於提起上訴後十日內向本院補提理
由書（均須按他造當事人之人數附繕本）。
                                      書記官  柳秋月
中　　華　　民　　國　　94　　年　　8 　　月　　30　　日
附錄：本案論罪科刑法條全文
刑法第210條 (偽造變造私文書罪)
偽造、變造私文書，足以生損害於公眾或他人者，處五年以下有
期徒刑。
刑法第216條 (行使偽造變造或登載不實之文書罪)
行使第二百十條至第二百十五條之文書者，依偽造、變造文書或
登載不實 事項或使登載不實事項之規定處斷。
刑法第339條 (普通詐欺罪)
意圖為自己或第三人不法之所有，以詐術使人將本人或第三人之
物交付者，處五年以下有期徒刑、拘役或科或併科一千元以下罰
金。
以前項方法得財產上不法之利益或使第三人得之者，亦同。
前二項之未遂犯罰之。
